【裁判字號】    97,智上,1
【裁判日期】    980225
【裁判案由】    侵權行為損害賠償
【裁判全文】
臺灣高等法院臺南分院民事裁定  97年度智上字第1號
上  訴  人  德保有限公司
法定代理人  甲  ○  ○
被 上訴 人  漢將實業有限公司
兼  法  定
代  理  人  乙  ○  ○
訴訟代理人  林  瑞  成    律師
上列當事人間侵權行為損害賠償事件，本院裁定如下：
    主  文
本件於經濟部智慧財產局就舉發人李山林、李水利、陳清添及蘇
滄培等人以上訴人之新型第一○六二七三號專利違反核准時專利
法第九十八條第二項規定之舉發事件、所為審定處分之行政爭訟
程序確定前，停止訴訟程序。
    理  由
一、按訴訟全部或一部之裁判，以他訴訟之法律關係是否成立為
    據者，法院得在他訴訟終結前，以裁定停止訴訟程序；前項
    規定，於應依行政爭訟程序確定法律關係是否成立者準用之
    。民事訴訟法第一百八十二條定有明文。次按民事或刑事訴
    訟之裁判，以行政處分是否無效或違法為據者，應依行政爭
    訟程序確定之；前項行政爭訟程序已經開始者，於其程序確
    定前，民事或刑事法院應停止其審判程序，行政訴訟法第十
    二條亦定有明文。
二、查本件上訴人對被上訴人請求侵權行為損害賠償等事件，係
    以上訴人主張其所有新型第一○六二七三號專利（申請案號
    ：00000000）是否合法存在為先決條件，茲該專利
    權，經訴外人李山林、李水利、陳清添及蘇滄培等，於民國
    （下同）九十二年五月八日向經濟部智慧財產局提出舉發案
    ，請求撤銷上訴人系爭專利後，經該局於九十七年十二月五
    日以（九七）智專三（三）○六○○一字第○九七二○六七
    三六二○號審定成立，應撤銷專利權，有審定處分書為憑。
    而上訴人已於九十八年一月九日具狀提起訴願受理中。雖訴
    外人李山林於九十七年四月十八日，曾向原處分機關提出撤
    回專利舉發案申請書，惟其他共同舉發人則於同年五月二十
    日回覆不同意撤回舉發在案，有經濟部智慧財產局九十七年
    八月十九日（九七）智專三（三）○六○○一字第○九七二
    ○四三三六八○號函可稽。按專利舉發之撤回申請應由全體
    舉發人共同連署為之，專利法第十二條第二項前段有明文，
    是李山林撤回申請應不予受理，不影響上開審定舉發成立之
    處分。亦有經濟部智慧財產局九十七年八月六日（九七）智
    專三（三）○六○○一字第○九七四一三八四五七○號函足
    參。則該案有關系爭專利可否撤銷之判斷，影響本件民事訴
    訟之裁判，是本院認有裁定停止本件民事訴訟程序之必要。
三、爰依首開規定，裁定如主文。
中    華    民    國    98    年    2     月    25    日
                  民事第二庭    審判長法  官  丁  振  昌
                                      法  官  李  素  靖
                                      法  官  吳  上  康
上為正本係照原本作成。
如對本裁定抗告，須於本裁定送達後10日內向本院提出抗告狀（
須附繕本），並應繳納抗告費新台幣1千元。
中    華    民    國    98    年    3     月    3     日
                                      書記官  易  慧  玲

司法院資訊處製作；財團法人民間司法改革基金會備份。
